# 广告公司：广告平台运行维护费的确认

提问人：琉璃般若雪 时间：2022-02-21 18:03:38
请教陈版：公司是一家广告公司，供应商和广告主通过公司的平台达成交易，那么请问：该平台的运行维护费计入销售费用还是营业成本？

回答人：chenyiwei
如果本企业采用总额法核算的，则平台维护费计入销售费用。
如果本企业采用净额法核算的，则平台维护费计入营业成本。